臺灣臺東地方法院民事判決　九十三年度重訴字第一六號
　　原　　　告　丁○
　　訴訟代理人　李文平律師
　　被　　　告　甲○○
　　　　　　　　乙○○
　　　　　　　　丙○○
　　訴訟代理人　盛枝芬律師
右當事人間分配表異議之訴事件，本院於民國九十四年六月八日言詞辯論終結，判決
如下：
    主    文
原告之訴駁回。
訴訟費用由原告負擔。
    事實及理由
一、原告主張：鈞院民事執行處就鈞院八十四年度執字第一三二○號執行事件於民國
    九十三年八月九日製作分配表並定於同年月三十日分配，原告於同年月十一日收
    受上開分配通知後深感不服，遂於同年月二十六日具狀聲明異議，惟被告等亦皆
    對上開分配表聲明異議，並皆於分配期日到場為相同之表示，原告嗣依鈞院民事
    執行處指示，據強制執行法第四十一條第一項規定提起本件分配表異議之訴，自
    屬適法，合先陳明。再有關原告之紅利債權新臺幣（下同）二千五百萬元應列為
    分配金額優先受償部分，查：(1)本案即臺灣高等法院花蓮分院九十一年度重上更
    （一）字第七號給付紅利事件，業因訴外人即債務人昭陽建設股份有限公司（下
    稱昭陽公司）撤回上開事件之第二審上訴，而於九十一年七月十二日由原告全部
    勝訴確定在案，依最高法院六十九年度臺上字第二九二九號判決意旨：「債權人
    如獲得本案請求之勝訴確定判決，即得執以請求就該項擔保金執行優先受償」及
    依民事訴訟法第一百零六條準用同法第一百零三條第一項規定，原告就債務人昭
    陽公司以鈞院八十四年度存字第二二九提存事件所供撤銷假扣押之擔保金二千五
    百萬元及利息部分，自有優先於他債權人受償之權利。惟鈞院民事執行處不但未
    將原告上述二千五百萬元之紅利債權列為優先債權予以分配，甚且將原告前揭債
    權加以剔除，顯有違上揭法律之規定。(2)再本案原告聲請執行之二千五百萬元標
    的，係債務人昭陽公司以鈞院八十四年度存字第二二九號提存二千五百萬元撤銷
    鈞院八十三年度執全字第一三六號假扣押執行之擔保金，惟一旦債務人提供擔保
    撤銷假扣押後，債權人對債務人財產之執行權則失所附麗，本來有假扣押存在還
    可以比例分配扣押物，最高法院六十九年度台上字第一七三二號判決要旨謂：「
    因執行假扣押而扣押之債務人財產，假扣押債權人並無優先受償權，在假扣押債
    權人取得本案勝訴判決，依法聲請強制執行，經執行法院將該扣押款發給假扣押
    債權人前，其他債權人均可參與分配。」，然一旦債務人反擔保撤銷假扣押後，
    債權人反而不能對債務人之財產做任何主張，這根本失去了債權人當初假扣押之
    目的及本旨，再者依法因執行假扣押收取之金錢，及依分配程序應分配於假扣押
    債權人之金額，應提存之。但此時假扣押已被撤銷，如有其他債權人主張強制執
    行，則被撤銷假扣押之債權人連參與分配之權利也無，是故若不許其就是項擔保
    金優先受償，則債權人之權利根本無從保障。(3)退步言之，即使依鈞院八十五年
    五月二十七日之八十四年度執字第一六二二號裁定意旨所示，就原告因撤銷假扣
    押所受之損害，原告亦享有與質權人同一之優先權，然本次分配就此部分略而不
    提，甚將原告債權加以剔除，實於法不合。另查強制執行法第三十四條第三項亦
    規定：「執行法院知有優先債權人者，應依其他適當方法通知或公告之。經通知
    或公告仍不聲明參與分配者，執行法院僅就已知之債權及其金額列入分配。其應
    徵收之執行費，於執行所得之金額扣繳之。」是原分配表應依法予以更正，洵無
    疑義。(4)有關被告乙○○、丙○○對昭陽公司之債權係屬虛偽部分，業經起訴在
    案，有臺灣臺東地方法院檢察署檢察官九十年度偵續字第九號起訴書可證。(5)有
    關被告甲○○部分，被告甲○○因損害債權，使公務員登載不實，業遭臺灣高等
    法院花蓮分院八十七年度上易字第三二八號判決確定，而認即使甲○○有告訴狀
    所載犯罪事實，然前案既已判決確定，其效力自應及於該部分，該部分自應為不
    起訴處分，亦有臺灣高等法院花蓮分院檢察署九十年度議字第一二五號處分書可
    佐。徵諸上述，被告甲○○、丙○○、甲○○等之債權應予以剔除，將全部分配
    款分配予原告。並聲明：鈞院八十四年度執字第一三二○號強制執行事件於九十
    三年八月九日（誤載為五日）所製作之分配表，應將原告之紅利債權額二千五百
    萬元列入分配，將次序六、七、八、九被告乙○○、甲○○、丙○○受分配之部
    分均予以剔除。
二、被告則以：(1)按分配表異議之訴須於分配期日因異議未終結，由聲明異議人提起
    分配表異議之訴，且須於分配期日起十日內向執行處為起訴之證明始可（參強制
    執行法第三十九條至第四十一條），此十日為不變期間，鈞院九十三年八月九日
    之分配表僅為八十九年四月二十五日分配表之延續，非重新製作分配表，原告依
    法已不得提起本件分配表異議之訴。(2)原告原據以聲請強制執行之紅利債權二千
    五百萬元，係以鈞院八十四年度重訴字第二號第一審之假執行判決為執行名義，
    並提供擔保金後（鈞院八十四年度存字第二九三號）始為執行。然原告上開第一
    審准為假執行之判決已為第二審法院即臺灣高等法院花蓮分院以八十五年度重上
    字第三十五號判決廢棄，雖經原告上訴最高法院，惟最高法院亦僅廢棄原第二審
    之本案判決，不包括假執行之判決，故遭第二審廢棄之第一審假執行判決已因廢
    棄而確定，依民事訴訟法第三百九十五條第一項及第四百五十八條規定，原告據
    以執行之上開假執行判決，亦因已遭廢棄而無何執行名義可再主張，故鈞院民事
    執行處方將其紅利債權之分配額由分配表中剔除，將原應分配予原告之分配額一
    千四百餘萬元重新製作九十三年八月九日之分配表續為分配於其他債權人，嗣原
    告因訴外人昭陽公司依兩造間之和解協議撤回訴訟而取得本案勝訴判決，即具狀
    請求鈞院民事執行處就訴外人昭陽公司所提供之二千五百萬元擔保金優先受償，
    經鈞院於九十二年七月七日以八十四年度執字第一三二○號裁定駁回，原告不服
    ，迭經抗告、再抗告程序，亦經臺灣高等法院花蓮分院以九十二年度抗字第一五
    九號裁定、最高法院以九十二年度臺抗字笫六八二號裁定駁回其抗告、再抗告確
    定。原告再執前詞，據為起訴事由，即顯無可採。(3)按「債務人所供免假執行之
    擔保金，係為賠償債權人因免為假執行所受之損害，僅於債權人請求賠償損害時
    ，債權人始與質權人有同一之權利，故仍應製做分配表分配，就其決議意旨觀之
    ，當僅認以「因免假執行而受之損害」為限，始有與質權人同一之權利，不包括
    「本案之給付」在內。最高法院七十五年度第八次民事庭會議決議可供參照，原
    告主張對本案之給付有與質權人同一之權利，得優先受償云云，與上開決議意旨
    不合，自不足採信。(4)兩造曾於九十一年六月十一日達成協議，協議書第四條約
    定：「甲乙雙方人員就第三項分配款項領取後，未受分配款部分債權全部消滅，
    雙方爾後不得為任何權利主張」。原告於其執行名義成立後，既與被告成立和解
    ，則兩造之權利義務關係自應依該和解契約內容定之，依九十一年六月十一日協
    議書內容，原告與訴外人陳智隆及陳宗生所能分配之總數僅一千六百十七萬八千
    四百四十一元，且協議書第四條也約定：雙方未受分配款部分債權全部拋棄，今
    原告領取之分配款已逾越其應分配之金額即達二千三百餘萬元，依協議原告對訴
    外人昭陽公司之債權已因拋棄而消滅，則原告既無權利存在，其本案請求即無權
    利保護之必要，其訴自應予以駁回。(5)就乙○○、丙○○部分，雖經檢察官以九
    十年度偵續字第九號起訴書起訴，惟該案已經鈞院以九十一年度易字第二○三號
    刑事判決書判決無罪，肯認乙○○、丙○○對訴外人昭陽公司之債權為真正，原
    告空言主張虛偽，自屬無據。(6)就甲○○部分，原告以臺灣高等法院花蓮分院八
    十七年度上易字三二八號刑事判決遽為甲○○債權不實之證明，但查該判決內容
    所述者為貫申公司與昭陽公司之債權債務關係，無關甲○○與昭陽公司之債權債
    務關係，原告所述完全是指鹿為馬、矇騙法院之詞。綜上所述，就實體權利而言
    ，原告主張之紅利債權早因和解而消滅，且原告主張之對昭陽公司提供反擔保之
    擔保金有質權效力云云，亦不及於本案請求，程序上，原告亦無執行名義，不得
    就本案之分配款參與分配，而甲○○、乙○○、丙○○之債權並非虛偽已如上述
    等語，資為抗辯。並聲明：原告之訴駁回。
三、本件原告前曾聲請本院以八十三年度全字第一二九號裁定假扣押訴外人昭陽公司
    之財產後，復聲請本院以八十三年度執全字第一三六號執行假扣押，訴外人昭陽
    公司亦依上開裁定，以本院八十四年度存字第二二九號提存二千五百萬元為原告
    供擔保後免為假扣押，嗣原告對訴外人昭陽公司提起之本案即本院八十四年度重
    訴字第二號給付紅利事件於八十四年十二月四日判決：「被告（即昭陽公司）應
    給付原告新臺幣貳仟伍佰萬元，及自民國八十四年一月十二日起至清償日止，按
    週年利率百分之五計算之利息。」，並得供擔保假執行後，原告即於八十四年十
    二月十六日以本院八十四年度存字第二九三號提存八百三十三萬三千元聲請對訴
    外人昭陽公司上開八十四年度存字第二二九號提存款二千五百萬元為強制執行，
    由本院民事執行處以八十四年度執字第一六二二號受理，並併入本院八十四年度
    執字第一三二○號事件執行（見本院八十四年度執字第一三二○號卷『下稱執行
    卷』第十四宗第三頁至第五頁），後經本院民事執行處將之列入八十九年四月二
    十五日之分配表（見執行卷第八宗第三頁）分配，原告除就上開紅利債權假執行
    判決之執行名義所得分配之金額一千四百零二萬四千四百八十七元外，共可分配
    三千六百八十二萬一千四百八十三元（見執行卷第八宗第五頁債權人分配金額彙
    總表），嗣兩造均就上開八十九年四月二十五日分配表互提訴訟爭執，本院民事
    執行處遂於九十年八月二十二日將上開原告受分配之金額三千六百八十二萬一千
    四百八十三元以本院九十年度存字第三四四號提存於本院提存所（見執行卷第五
    宗第三三頁之提存通知書），原告不服，屢具狀聲請本院核發同意原告領取上開
    三千餘萬元提存款之證明文件，嗣九十一年五月十四日原告再具狀謂為求本件能
    早日完成分配，近期正與債務人昭陽公司及其他參與分配債權人洽談和解中，請
    本院介入協調等語（見執行卷第五宗第二九七頁），本院民事執行處遂於九十一
    年五月十七日以東院生民執誠一三二○字第二六六八六號函（見執行卷第五宗第
    二九九頁）通知關係人是否有意願和解，訴外人貫申建設股份有限公司（下稱貫
    申公司）即委由陳福寧律師於九十一年六月二十八日具狀謂已與原告達成初步協
    議，同意本院定期通知關係人到庭和解（見執行卷第五宗第三○六頁），並於九
    十一年七月九日到場陳稱因與原告等人達成和解，已撤回臺灣高等法院花蓮分院
    九十一年度重上更（一）字第十一號分配表異議之訴等情（見執行卷第五宗第三
    ○九頁執行筆錄），本院民事執行處遂又於九十一年七月二十四日以東院生民執
    誠一三二○字第三八八三五號函通知被告等上開貫申公司因和解而撤回前述訴訟
    之實情，請其就分配表示意見（見執行卷第五宗第三一七頁），被告於九十一年
    八月二日具狀表示異議（見執行卷第五宗第三二二頁），本院民事執行處又於九
    十一年八月八日以東院瑜民執一三二○字第一六八一號函將上情通知原告請其表
    示意見（見執行卷第五宗第三三一頁），原告即於同年月二十日委由李百峰律師
    具狀請求准予領取前揭提存款，並於同年九月四日具狀聲請准予領取部分提存款
    （見執行卷第五宗第三四八頁），再於同年月二十日為相同之聲請（見執行卷第
    五宗第三五三頁），本院民事執行處遂於九十一年九月二十三日通知關係人到院
    調查（見執行卷第五宗第三五八頁）、貫申公司隨於九十一年九月二十七日具狀
    謂原告等與渠在九十一年六月十一日達成協議，其已依約撤回訴訟，原告亦因貫
    申公司撤回九十一年度重上更（一）字第十一號分配表異議之訴事件及昭陽公司
    撤回九十一年度重上更（一）字第七號請求給付紅利事件，而於九十一年七月十
    五日領回本院九十年度存字第一七○號、九十年度存字第三○三號假執行提存擔
    保金共二千八百三十三萬三千元，詎原告竟託詞協議無效，拒不依約履行，顯有
    詐欺情事等語（見執行卷第五宗第三五九頁以下），本院民事執行處除函知關係
    人告以訴訟解決爭議外，並因原告上開八十四年度重訴字第二號假執行之執行名
    義（見執行卷第七宗第二九九頁），已為臺灣高等法院花蓮分院以八十五年度重
    上字第三五號判決（見執行卷第七宗第三一二頁）廢棄，本院民事執行處遂將原
    告上開紅利債權二千五百萬元本息剔除，將分配款一千四百零二萬四千四百八十
    七元續以本院九十年度存字第三四四號提存，並准許原告提領其餘分配款二千二
    百七十九六千九百零元及其利息（見執行卷第六宗第三五八頁、本院九十二年六
    月二日東院瑜八十四執誠一三二○字第二五五一五號函），並將被告等所分配之
    提存款依本院九十一年十月十八日執全實六四二字第一三五八三號函所示，轉作
    假扣押提存款（見執行卷第六宗第三五九頁、本院九十二年六月二日東院瑜八十
    四執誠一三二○字第二五五一六號函），原告不服，又於九十二年六月十一日具
    狀稱本院八十四年重訴字第二號假執行判決雖經第二審法院以八十五年重上字第
    三五號判決廢棄，惟業經最高法院以九十一年臺上字第二四號判決廢棄發回，債
    務人昭陽公司復又撤回該發回更審之第二審上訴即臺灣高等法院花蓮分院九十一
    年度重上更（一）字第七號給付紅利事件，是原告前所據之執行名義仍為本院八
    十四年度重訴字第二號判決，本院應將上開提存款一千四百餘萬元發還等語（見
    執行卷第六宗第三七一頁），嗣再於九十二年七月二十二日為相同之聲請（見執
    行卷第六定第四三九頁），本院民事執行處遂於九十二年七月七日以八十四年度
    執字第一三二○號裁定將上開聲請駁回（見執行卷第六宗第四七四頁），原告於
    同年八月六日收受（見執行卷第六宗第四八五頁之送達證書）後，即向臺灣高等
    法院花蓮分院提起抗告，經該院於九十二年十月三日以九十二年度抗字第一五九
    號裁定駁回（見執行卷第八宗第五五頁），原告復不服，再抗告至最高法院，復
    經該院於九十二年十二月三十日以九十二年度臺抗字第六八二號裁定（見執行卷
    第八宗第二五頁）駁回再抗告確定，嗣其他債權人聲請本院儘速分配其餘提存款
    ，原告復於九十三年二月三日具狀謂其對二千五百萬元之提存款有質權優先受償
    之權，要求本院將八十四年度存字第二二九號提存款由其優先受償（見執行卷第
    八宗第五七頁），並再於同年七月十四日狀請本院儘速審酌（見執行卷第八宗第
    一七五頁），且陳情本院院長加以查察督促（見執行卷第八宗第一七八頁），本
    院民事執行處除於九十三年七月十九日以東院隆八十四執誠一三二○字第○九三
    ○○三四二八七號函通知原告及其訴訟代理人到場瞭解外，並將上開本院九十年
    度存字第三四四號提存之一千四百二十三萬七千七百六十四元（即原告紅利債權
    於八十九年四月二十五日分配表內應受分配金額）及九十年度存字第三四一號提
    存之五百六十九萬零六百四十三元（即訴外人陳宗生於八十九年四月二十五日分
    配表內應受分配之金額）暨其利息，製作本件之分配表，於九十三年八月九日以
    東院隆八十四執誠一三二○字第○九三○○三七七二一號函（見執行卷第八宗第
    一九七頁）通知本案債務人及債權人定於同年月三十日分配，原告於同年月十一
    日收受該分配通知（見執行卷第八宗第二○四頁送達證書）後，於同年月二十六
    日具狀聲明異議（見執行卷第八宗第二三四頁），其他關係人亦皆於分配期日前
    聲明異議，本院民事執行處遂於分配期日諭知兩造提起分配表異議之訴以謀救濟
    （見執行卷第八宗第二九○頁分配筆錄），原告於同年九月九日具狀陳報已於同
    年月七日提起分配表異議之訴（見執行卷第九宗第七頁）等之事實，有兩造所提
    相關分配表、裁定書、判決書、法院函及聲請書狀等件在卷可稽，復經本院調取
    本院八十四年度執字第一三二○號執行卷連同併案卷、參與分配卷全部卷宗查閱
    屬實，並為兩造所不爭，自堪信為真實。是本件所應審究者，厥為：(1)原告取得
    二千五百萬元紅利債權之本案請求之執行名義後，有無曾為參與分配或強制執行
    之聲請？(2)若有，則斯時應將該債權額列入分配或僅能就餘額分配？(3)若得列入
    分配而非僅就餘額分配，則分配之金額是否有優先受償權？(4)本審卷第一三五頁
    至一三七頁協議書（即兩造九十一年六月十一日協議書）是否會影響原告主張二
    千五百萬元紅利債權之存在？若有影響，原告得請求的債權額是否為零或為其他
    數額？(5)被告乙○○、丙○○參與分配的債權是否虛偽？(6)被告甲○○參與分配
    的債權是否虛偽？等情為斷。
四、經查：
（一）按債權人或債務人對於分配表所載各債權人之債權或分配金額有不同意者，應
      於分配期日一日前，向執行法院提出書狀，聲明異議。異議未終結者，為異議
      之債權人或債務人，得向執行法院對為反對陳述之債權人或債務人提起分配表
      異議之訴。但異議人已依同一事由就有爭執之債權先行提起其他訴訟者，毋庸
      再行起訴，執行法院應依該確定判決實行分配。強制執行法第三十九條第一項
      、第四十一條第一項分別定有明文。本件本院民事執行處於九十三年八月九日
      將原告前於八十九年四月二十五日分配表內以紅利債權二千五百萬元為執行名
      義所得分配之金額一千四百零二萬四千四百八十七元及其利息共一千四百二十
      九萬二千八百九十三元暨訴外人陳宗生在上開八十九年分配表內以票據債權一
      千萬元為執行名義所得分配之金額五百六十九萬零七百三十七元及其利息共五
      百八十萬九千二百三十一元提出分配，並製作分配表通知債權人及債務人訂於
      同年月三十日分配已如上述，原告於同年月十一日收受該通知，於同年月二十
      六日具狀聲明異議，並於分配期日到場為相同之聲明，旋即依本院民事執行處
      通知，於同年九月七日向本院提起本件分配表異議之訴，並於同年月九日具狀
      向本院民事執行處陳報起訴之事實，有執行卷附上開通知、送達證書及聲明異
      議狀、分配期日筆錄及陳報狀可稽，亦為兩造所不爭，自係真實。是原告已依
      前揭法條規定，於分配期日一日前提出書狀就本件分配表聲明異議，並於分配
      期日起十日內向執行法院為起訴之證明，可認原告提起本件分配表異議之訴，
      程序符合法律規定，合先敘明。
（二）
    １、再按假執行之宣告，因就本案判決或該宣告有廢棄或變更之判決，自該判決
        宣示時起，於其廢棄或變更之範圍內，失其效力。且對第二審法院關於假執
        行之裁判，不得聲明不服。民事訴訟法第三百九十五條第一項、第四百五十
        八條前段亦有明定。本件原告係執八十四年十二月四日本院八十四年度重訴
        字第二號原告請求訴外人即債務人昭陽公司給付紅利債權二千五百萬元本息
        之假執行判決（見本審卷第六十頁）為執行名義，於八十四年十二月十六日
        先依上開判決主文所示，以本院八十四年度存字第二九三號為債務人提存八
        百三十三萬三千元供擔保後聲請本院強制執行（見執行卷第十四宗第三頁）
        ，經本院以八十四年度執字第一六二二號收受，併入本院八十四年度執字第
        一三二○號執行程序強制執行。嗣本院民事執行處於八十九年四月二十五日
        製作分配表時，即將原告上開紅利債權二千五百萬元列入分配，分配次序為
        十七，分配金額為一千四百零二萬四千四百八十七元，有該分配表在卷可憑
        （見執行卷第八宗第三頁），後因本院八十四年度重訴字第二號判決為臺灣
        高等法院花蓮分院於八十九年三月二十九日以八十五年度重上字第三五號判
        決（見本審卷第七三頁）廢棄，且駁回原告在第一審假執行之聲請，則依上
        揭法條規定，原告據已執行之本院八十四年度重訴字第二號宣告假執行判決
        之執行名義已失其效力，雖爾後最高法院又於九十一年一月三日以九十一年
        度臺上字第二四號判決（見本審卷第一○二頁）將第二審法院判決廢棄發回
        ，惟上開判決主文已載明：「原判決除假執行部分外廢棄」，顯見原告據以
        聲請強制執行之假執行執行名義已確定失其效力而無法回復至明。本院民事
        執行處即依此將前開原告所得分配之分配款一千四百餘萬元予以剔除，提存
        留待其他債權人分配表異議之訴確定後再行分配，原告不服，聲請本院民事
        執行處發給前述因假執行所命給付之分配款一千四百餘萬元，經本院民事執
        行處於九十年九月十九日以八十四年度執字第一三二○號裁定駁回，原告於
        同年十月五日收受送達後未表示異議而告確定，則上開原告以假執行判決為
        執行名義而分配給原告之分配款一千四百餘萬元既因前述假執行判決失效，
        本院民事執行處復裁定應予剔除確定而終結（見本審卷第一二七頁），是不
        論原告嗣後因訴外人即債務人昭陽公司據兩造間九十一年六月十一日之協議
        ，將本件發回更審之九十一年度上更（一）字第七號給付紅利事件撤回而使
        本院八十四年度重訴字第二號給付紅利之本案判決於九十一年七月十二日確
        定（見執行卷第六宗第三七三頁確定證明書），亦僅係原告得依上開確定判
        決為執行名義另行聲請強制執行而已，要無疑義。
    ２、原告又主張其已於九十一年八月二十日具狀聲請參與分配，並請本院參酌強
        制執行法第三十四條第三項規定等語（見本審卷第二二○頁）。然查原告九
        十一年八月二十日聲請狀係因訴外人貫申公司前依與原告間之和解協議撤回
        部分訴訟，具狀請求本院依協議分配，本院民事執行處乃於九十一年七月二
        十四日以東院生民執誠一三二○字第三八八三五號函通知被告等表示意見（
        見執行卷第五宗第三一七頁），被告等於九十一年八月二日具狀表示異議（
        見執行卷第五宗第三二二頁），本院民事執行處再於九十一年八月八日以東
        院瑜民執一三二○字第一六八一號函將上情通知原告請其表示意見（見執行
        卷第五宗第三三一頁），原告方具狀請求本院准予領取前開提存之分配款，
        由該聲請狀首頁明載：為對其他參與分配債權人甲○○等陳述狀表示意見，
        並聲請准就債權人部分領取提存分配款事（見本審卷第一八九頁），及狀內
        證物名稱及件數欄內亦載明：判決確定證明書影本五件，民事裁定影本二件
        等情，參諸所附證物皆為影本（見本審卷第一九七頁至二○一頁及執行卷第
        五宗第三三七頁至三四三頁）之事實，可知上揭聲請狀僅係對被告甲○○等
        人之陳述狀表示意見，並請求領取提存款而已，與聲請參與分配應依強制執
        行法第三十四條第一項：有執行名義之債權人聲明參與分配時，應提出該執
        行名義之證明文件。同法第六條第一項第一款：應提出判決正本並判決確定
        證明書或各審級之判決正本。及同法第二十八條之一：應繳納執行費用等規
        定意旨辦理有間，亦與原告歷次聲請強制執行時所具之聲請書狀、附件正本
        及繳款收據等作法有異（見執行卷第十宗第三頁，本院八十四年度執字第
        一六一五號，第十二宗第二頁，本院八十四年度執字第一三五二號，第
        十四宗第三頁，本院八十四年度執字第一六二二號，第十四宗第四頁，本
        院八十五年度執字第一六九號，第十六宗第三頁，本院八十四年度執字第
        一六一四號），是原告上開九十一年八月二十日聲請狀顯非聲請強制執行或
        參與分配應堪認定，此外，復查無原告依前揭規定以上開紅利債權確定判決
        為執行名義聲請強制執行或參與分配之資料，依強制執行法第三十九條、第
        四十一條意旨觀之，上開法條所謂之債權人，係指已合法參與分配之債權人
        而言，則不論原告主張其紅利債權額為若干，是否已判決勝訴確定，其既未
        在本件強制執行事件中聲請強制執行或參與分配，則其對於上開九十三年八
        月九日製作之分配表自無提起訴訟之異議權可言，亦即其提起本件訴訟之權
        源失所附麗，其請求即不應准許（最高法院七十七年度臺上字第三一二號判
        決參照）。
    ３、原告固曾於九十二年六月十一日具狀本院民事執行處謂：原告所執本院八十
        四年度重訴字第二號假執行勝訴判決雖經第二審法院以八十五年度重上字第
        三五號判決廢棄而使假執行之宣告失其效力，惟因債務人昭陽公司已撤回上
        開發回更審之臺灣高等法院花蓮分院九十一年度重上更（一）字第七號上訴
        ，致原告上述紅利債權部分已全部勝訴在案，是原告所據前述紅利債權部分
        之執行名義仍為本院八十四年度重上字第二號判決，已屬本案終局判決，原
        告受領該紅利債權部分之提存分配款，較之假執行更係合法有據，故狀請本
        院迅准原告領取其餘之提存分配款一千四百餘萬元等語（見執行卷第六宗第
        三七一頁以下），本院民事執行處即於同年七月七日以八十四年度執字第一
        三二○號裁定將聲請人上開之聲請駁回（見執行卷第六宗第四七七頁以下）
        ，並敘明原告執宣告假執行之判決聲請強制執行，經第二審判決廢棄而失效
        ，縱再經第三審將第二審判決廢棄發回更審，原已失效之假執行亦無從回復
        ，自不能再以該宣告假執行之判決為執行。且依強制執行法第三十二條第一
        項、第二項規定，執行法院於當次分配表作成後，若發現有誤，得隨時依職
        權更正之，至因而未能依該次分配表分配終結之部分，執行法院應再作分配
        ，惟其所得受分配之債權，仍受原分配表作成時點之限制，逾該期間聲明參
        與分配者，僅得就分配餘額受償（見執行卷第六宗第四七八頁），原告不服
        ，提起抗告，經臺灣高等法院花蓮分院於九十二年十月二日以九十二年度抗
        字第一五八號裁定駁回（見本審卷第一二六頁），原告復不服，再經最高法
        院於九十二年十二月十八日以九十二年度臺抗字第六八二號裁定駁回再抗告
        確定（見本審卷第一二八頁），是原告主張紅利債權有優先列分配受償一節
        ，依上說明核屬無據甚明。
（三）按債權人就債務人因免假扣押或假執行所提存之擔保物，固有與質權人同一之
      權利。惟其質權效力所及之範圍，僅以因免假扣押或假執行所受之損害為限，
      不包括本案之給付在內，最高法院七十五年度第八次民事庭會議著有決議可資
      參照。原告竟執早為實務所不採之最高法院六十九年度臺上字第二九二九號判
      決謂債務人就免假扣押所提供之擔保金，債權人就本案請求之給付亦與質權人
      有同一之權利云云，亦顯與上開實務見解有違，不足採信。又債務人昭陽公司
      為撤銷本院八十三年度全字第一二九號假扣押裁定，以本院八十四年度存字第
      二二九號提存二千五百萬元擔保金，係為擔保原告因撤銷假扣押所受之損害，
      原告依法享有質權人同一之權利部分，僅以因撤銷假扣押所受之損害賠償請求
      為限，而原告迄今猶未就因撤銷假扣押所受之損害提出任何損害賠償之請求，
      則空言有質權人之優先權，亦屬無據。再強制執行法第三十四條所謂對執行標
      的物有優先受償權之債權人，係指對執行物已依法取得優先受償權之債權人而
      言，原告既尚未依法取得對執行標的物之優先受償權且為相當之證明，執行法
      院自不知原告有何優先受償權存在，且債務人昭陽公司上開免為假扣押之提存
      款係由原告以本院八十四年度重訴字第二號宣告假執行之判決為執行名義聲請
      強制執行（即本院八十四年度執字第一六二二號），苟原告所執之執行名義確
      定當然有效，其債權自可在執行程序中受償，原告混淆保全程序中損害賠償之
      請求與終局執行中本案債權之受償不同，竟認債務人供擔保免為假扣押後，債
      權人即不能對之為任何主張，且未取得假扣押損害賠償之執行名義前，即能對
      本案請求主張優先受償等見解，顯有誤會。
五、綜上所述，原告既未以二千五百萬元紅利債權之本案勝訴判決為執行名義聲請強
    制執行或參與分配，復執已因廢棄而失其效力之上開紅利債權宣告假執行之執行
    名義，主張就已遭執行法院剔除之分配款有優先受償權利，依上述說明，核屬無
    據，為無理由，應予駁回。
六、兩造其餘主張及爭執與所提證據，與本院上開論斷無涉或無違，爰不予一一贅述
    ，附此敘明。
七、據上論結，原告之訴為無理由。依民事訴訟法第七十八條，判決如主文。
中　　　華　　　民　　　國　　九十四　　年　　　六　　　月　　二十二　　日
                                    臺灣臺東地方法院民事庭
                                        審判長法  官  王漢章
                                              法  官  簡芳潔
                                              法　官　曾宗欽
右為正本係照原本作成
如對本判決上訴須於判決送達後廿日內向本院提出上訴狀
中　　　華　　　民　　　國　　九十四　　年　　　六　　　月　　二十二　　日
~B法院書記官　蕭家玲
